【裁判字號】    89,交易,647
【裁判日期】    901016
【裁判案由】    過失傷害
【裁判全文】
臺灣臺南地方法院刑事判決                        八十九年度交易字第六四七號
    公  訴  人  臺灣台南地方法院檢察署檢察官
    被      告  甲○○
右列被告因過失傷害案件，經檢察官提起公訴（九十年度偵字第六四七號），本院判
決如左：
    主  文
甲○○因過失傷害人，處拘役伍拾日，如易科罰金，以參佰元折算壹日。
    事  實
一、甲○○於民國八十九年九月四日中午十二時四十五分許，駕駛車牌號碼Ｓ三—八
    七八三號自用小客車，沿台南市○○路由西向東方向行駛，途經該路與安北路交
    岔路口處，時值安平路行車管制號誌燈係屬綠燈，甲○○即左轉擬入安北路時，
    理應注意車輛行駛時，駕駛人應注意車前狀況，隨時採取必要之安全措施，及左
    轉彎時，應行至交岔路口中心處左轉，並不得佔用來車道搶先左轉，而依當時天
    候晴朗、日間自然光線、路面乾燥無缺陷、道路上未有任何障礙物、視距復屬良
    好等情形以觀，客觀上亦無不能注意之情事，其竟疏於注意，而於通過上開交岔
    路口，未行至路口中心即貿然佔用來車道搶先左轉，適同一時、地，乙○○騎乘
    車牌號碼ＴＬＯ—四一六號輕型機車，沿安北路闖越紅燈入上開交岔路口，甲○
    ○見狀避煞不及，致其自用小客車車頭車牌號擦撞乙○○騎乘之機車，乙○○因
    而受有頸椎脊髓挫傷等傷害。車禍事故發生後，甲○○即於現場等侯，並向警員
    報告車禍經過，在警員尚不知何人為肇事車輛之駕駛人前自首犯行，進而接受裁
    判。
二、案經乙○○訴由台南市警察局第四分局報告臺灣臺南地方法院檢察署檢察官偵查
    起訴。
    理  由
一、訊據被告甲○○固坦承於右揭時、地駕車與告訴人乙○○騎乘機車發生擦撞之事
    實，惟矢口否認有何過失傷害之犯行，辯稱：伊由安平路要轉左安北路，伊的方
    向是綠燈，而告訴人是紅燈，所以伊沒有看到告訴人的機車，伊已作轉彎動作，
    告訴人突然衝出來，機車車牌號卡到自小客車的車牌而摔倒云云。經查
   （一）右揭犯罪事實，業據告訴人乙○○於警訊時及告訴人之子丙○○於本院審
         理中指訴綦詳，且告訴人乙○○於八十九年九月四日因頸椎脊髓挫傷等傷
         害，前往國立成功大學醫學院附設醫院治療，而告訴人乙○○因頸椎脊髓
         挫傷致雙上肢及下肢無力，經該院採保守治療後，四肢功能已漸康復，而
         依該院病歷及護理紀錄所載，乙○○大動作能力已有明顯進步，但不含手
         腳之細部動作，嗣於八十九年九月十一日自國立成功大學醫學院附設醫院
         自動出院，轉往私立中山醫學院附設孫中山先生紀念醫院接續治療後，韓
         起豫四肢運動功能顯著障礙，站立及行走需使用助行器，日常生活如沐浴
         更衣、使用鈕扣等無法完全自理，排尿需便用導尿管，經復健治療後，或
         有改善，但無法全恢正常，此有國立成功大學醫學院附設醫院九十年四月
         十四日（九０）成附醫外字第三０二九號、九十年九月三日（九０）成附
         醫外字第七九０八號函、病患診療資料摘錄表及病歷各一份；私立中山醫
         學院附設孫中山先生紀念醫院診斷證明書三紙在卷可按。
   （二）按車輛行駛時，駕駛人應注意車前狀況，並隨時採取必要之安全措施；而
         汽車行駛至交岔路口，左轉彎時，應行至岔路口中心處左轉，並不得佔用
         來車道搶先左轉，道路交通安全規則第九十四條第三項、第一百零二條第
         一項第四款分別定有明文。本件案發當時，被告甲○○駕車自應注意上述
         道路交通安全規則之規定，且依當時路況，又無不能注意之情形，其竟疏
         於注意，尚未行至交岔路口，即貿然搶先左轉，而與告訴人乙○○騎乘之
         機車擦撞，此有道路交通事故調查報告表一紙及現場照片八張在卷可參，
         是被告之上開駕駛行為，顯有過失。本件告訴人乙○○係因此次車禍，受
         有如事實欄所載之傷害，而被告甲○○之過失駕車行為，與告訴人所受之
         傷害間，復具有相當因果關係，雖告訴人乙○○闖越紅燈，於本件車禍之
         發生亦有疏失，此部分事實，亦經在場目睹車禍發生之證人李雅鈴到庭結
         證無訛，但既由於被告之過失併合而為危害發生之原因，被告之刑責，當
         不能因此相抵而解免，僅可供量刑之斟酌而已，本件事證明確，被告過失
         傷害犯行，堪予認定。
三、核被告甲○○所為，係犯刑法第二百八十四條第一項前段之過失傷害罪。又被告
    於肇事後犯罪未被有偵查權之公務員或機關發覺前，向警方自首坦承犯行，進而
    接受裁判，有警訊筆錄一件在卷可稽，爰依自首之規定減輕其刑。本院審酌被告
    之生活狀況、品行、智識程度、過失程度、犯罪所生之危險或損害、告訴人乙○
    ○所受傷勢之頗重，然告訴人乙○○於本件車禍之發生，亦具肇事因素等一切情
    狀，量處如主文所示之刑，並諭知易科罰金之折算標準，以資懲儆。
據上論斷，應依刑事訴訟法第二百九十九條第一項前段，刑法第二百八十四條第一項
前段、第四十一條第一項前段，罰金罰鍰提高標準條例第一條前段、第二條，判決如
主文。
中      華      民      國    九十      年      十      月     十六     日
  臺灣臺南地方法院交通法庭
                                      法  官    田  幸  艷
右正本證明與原本無異。
如不服本判決，應於判決送達後十日內向本院提出上訴狀( 應附繕本 )。
                                      書記官    廖  明  娟
中      華      民      國    九十      年      十      月     十六     日
附錄本案論罪科刑法條全文：
刑法第二百八十四條第一項（普通過失傷害罪）
因過失傷害人者，處六月以下有期徒刑、拘役或五百元以下罰金，致重傷者，處一年
以下有期徒刑、拘役或五百元以下罰金。


司法院資訊處製作；財團法人民間司法改革基金會備份。
